【裁判字號】    97,交聲,515
【裁判日期】    970526
【裁判案由】    聲明異議
【裁判全文】
臺灣彰化地方法院交通事件裁定         97年度交聲字第515號
移送機關即
原處分機關  交通部公路總局臺中區監理所彰化監理站
異 議人 即
受 處分 人  甲○○
上列異議人因違反道路交通管理處罰條例案件，對於交通部公路
總局臺中區監理所彰化監理站民國九十七年三月二十六日所為之
裁決書（彰監四字第裁六四－Ｉ00000000號），聲明異
議，本院裁定如下：
    主  文
異議駁回。
    理  由
一、原處分意旨略以：異議人甲○○於民國九十七年三月四日上
    午七時十五分許，駕駛車牌號碼八Ｈ－三七三八號自用小客
    車，在彰化縣田中鎮○○路、建國路口，因駕車行經有燈光
    號誌管制之交岔路口闖紅燈之違規行為，爰依道路交通管理
    處罰條例第五十三條第一項、第六十三條第一項第三款規定
    ，裁處罰鍰新臺幣（下同）二千七百元，並記違規點數三點
    。
二、聲明異議意旨略以：異議人於上開時地，行經上開交岔路口
    時，以為紅燈亮起之前，可順利左轉通過，不料，在紅燈亮
    起後一、二秒，始通過上開交岔路口，僅因一、二秒之差，
    即遭罰二千七百元，請求體諒異議人經濟不寬裕，裁處最低
    額六百元之罰鍰等語。
三、按汽車行駛至交岔路口，其行進、轉彎，應遵守燈光號誌或
    交通指揮人員之指揮，違反者，處新臺幣（下同）一千八百
    元以上五千四百元以下罰鍰，並記違規點數三點，道路交通
    安全規則第一百零二條第一項第一款，道路交通管理處罰條
    例第五十三條第一項、第六十三條第一項第三款分別定有明
    文。
四、經查：
  (一)異議人甲○○於九十七年三月四日上午七時十五分許，駕駛
    車牌號碼八Ｈ－三七三八號自用小客車，在彰化縣田中鎮○
    ○路、建國路口，因駕車行經有燈光號誌管制之交岔路口闖
    紅燈之違規行為，經彰化縣警察局交通警察隊警員逕行舉發
    ，並移送原處分機關裁決之事實，此有彰化縣警察局舉發違
    反道路交通管理事件通知單、原處分機關違反道路交通管理
    事件裁決書各一紙在卷可稽，且為異議人所不爭執，是異議
    人於上開時、地，確有駕車行經有燈光號誌管制之交岔路口
    闖紅燈之違規行為，應堪認定。
  (二)至於異議人雖以前詞置辯，惟道路交通管理處罰條例，係主
    管機關為加強道路交通管理，維護交通秩序，確保交通安全
    ，經由立法機關所制定之法律規範，如異議人認其中部分規
    定非為妥適，自應透過其他管道謀求修法解決，尚非本院所
    得審酌。
  (三)從而，原處分機關依據道路交通管理處罰條例第五十三條第
    一項、第六十三條第一項第三款，違反道路交通管理事件統
    一裁罰基準表規定，所為罰鍰二千七百元，並記違規點數三
    點之裁罰，自無違法、不當，異議人之聲明異議，即無理由
    ，均應予駁回。
據上論斷，應依道路交通管理處罰條例第八十七條第二項、道路
交通案件處理辦法第十九條，裁定如主文。
中    華    民    國    97    年    5     月    26    日
                          交通法庭    法  官  鄭舜元
以上正本證明與原本無異。
如不服本裁定，應於裁定送達後5日內向本院提出抗告狀 (須附
繕本)。
中    華    民    國    97    年    5     月    26    日
                                      書記官  呂雅惠


司法院資訊處製作；財團法人民間司法改革基金會備份。
